【裁判字號】    97,上更(一),210
【裁判日期】    970820
【裁判案由】    違反毒品危害防制條例
【裁判全文】
臺灣高等法院臺中分院刑事判決     97年度上更(一)字第210號
上  訴  人
即  被  告  乙○○
                    （另案在臺灣嘉義監獄執行中）
指定辯護人  本院公設辯護人郭博益
上列上訴人因違反毒品危害防制條例案件，不服臺灣彰化地方法
院中華民國96年11月28日第一審判決（民國96年度重訴緝字第 3
號，起訴案號：臺灣彰化地方法院檢察署民國95年度偵字第 884
號），提起上訴，經判決後，由最高法院發回更審，本院判決如
下：
      主  文
原判決撤銷。
乙○○幫助運輸第一級毒品，累犯，處有期徒刑柒年貳月，褫奪
公權肆年。扣案之第一級毒品海洛因柒包（淨重參佰參拾伍點陸
貳公克，純度百分之肆拾點零壹，純質淨重壹佰參拾肆點貳捌公
克），及第二級毒品甲基安非他命參包（淨重壹仟玖佰柒拾點參
伍公克，純度約百分之玖拾捌點壹，純質淨重約壹仟玖佰參拾參
點壹肆公克）均沒收銷燬之。扣案之0000000000號行
動電話壹具（含其內SIM卡）、「蔡世明」 名義之印章壹顆、外
包裝報紙參拾伍點貳陸公克、氣泡布袋參個及芋頭箱子參個均沒
收。
      事  實
一、乙○○曾於民國81年間因施用毒品案件，經原審法院以81年
    度訴字第 565號刑事判決判處有期徒刑3年3月確定後，經移
    送執行，於83年8月8日縮短刑期假釋出監並付保護管束，復
    於假釋保護管束期間，於84年間因違反肅清煙毒條例、麻醉
    藥品管理條例等案件，經原審法院以84年度訴字第1009號刑
    事判決分別判處有期徒刑3年5月、6月，應執行有期徒刑3年
    8月確定，並經撤銷上開假釋，應執行殘刑有期徒刑 1年3月
    20日，而接續執行，於87年 4月23日因縮短刑期假釋出監並
    付保護管束，復於假釋保護管束期間，於88年間因贓物案件
    ，經原審法院以88年度易字第1393號刑事判決判處有期徒刑
    6月確定，再撤銷前揭假釋，應執行殘刑有期徒刑 2年1月16
    日，而接續執行，甫於91年3月11日縮短刑期執行完畢。
二、緣周培植（已另為審結）與朱仲興（未據起訴，另因毒品案
    件羈押於大陸地區廈門市看守所）、宋永田（未據起訴）均
    明知海洛因及甲基安非他命業經列為毒品危害防制條例所規
    定之毒品，不得非法運輸，竟共同基於運輸第一、二級毒品
    海洛因之犯意聯絡，於95年1月17日下午4時許，先由朱仲興
    囑由有犯意聯絡之胞妹翁寶蓮（業經福建高等法院金門分院
    以95年度上訴字第29號判處有期徒刑15年，又翁寶蓮自幼為
    人收養，故2者姓氏不同）先行購入3箱芋頭後，隨由朱仲興
    將 3箱芋頭攜往不詳地點，並於該地將不詳地點取得用報紙
    包裹之 7包海洛因（淨重335.62公克，純度40.01%，純質淨
    重 134.28公克，外包裝總重35.26公克）及不詳地點取得用
    氣泡布袋包裹之3包甲基安非他命（共淨重1970.35公克，純
    度約98.1%，純質淨重約1933.14公克）分別置放入 3箱芋頭
    之空隙處，旋即重新封箱後交予翁寶蓮。
    翁寶蓮乃於同日下午4時30分許，將3箱內含前述毒品之芋頭
    ，騎乘機車載運至位於金門縣金城鎮○○○路20號之翔群航
    空貨運（嘉揚）快遞公司（下稱嘉揚快遞），交予不知情之
    該公司送貨員蔡漢卿，使其寄送至彰化縣溪湖鎮○○路29巷
     6號，由假以「蔡志明」為收件人之周培植代為收受，周培
    植並持朱仲興所交予之門號0000000000號 SIM卡裝設在自己
    所有之SAMSU NG牌行動電話機具內，以供聯絡收取前揭第一
    、二級毒品，並約定事成之後，周培植可獲10萬元之報酬。
    其後於同日下午 6時30分許，蔡漢卿將上開裝箱芋頭送至金
    門航空站尚義機場交付託運時，為內政部警政署航空警察局
    臺北分局金門分駐所警員執行貨運行李檢查時，發覺上開寄
    件日期為95年 1月17日、寄件人「陳加亮」、收件人「蔡志
    明」、電話0000000000號、收件地址為彰化縣溪湖鎮○○路
    29巷 6號之貨物有異，乃開箱檢驗因而查獲，並當場查獲該
    夾藏第一級毒品海洛因7包（淨重 335.62公克，空包裝總重
    35.26公克，純度40.01﹪，純質淨重134.28公克）及用氣泡
    布袋包裹之3包甲基安非他命（共淨重1970.35公克，純度約
    98.1%，純質淨重約1933.14公克）。又警員為追查收貨嫌犯
    ，乃將前開裝有毒品之貨物扣案並交予大榮貨運公司，請其
    依正常快遞作業程序送貨，經大榮貨運公司員林宅配站主任
    莊國章，指派送貨員游士賢前往送貨，並由警員周綱虹隨同
    游士賢乘坐 1部車輛，其餘警員則駕駛另部車輛尾隨在後。
    惟當日周培植正巧因涉嫌施用毒品案件，為彰化縣溪湖分局
    埔鹽分駐所警員查獲，在分駐所內接受訊問而無法前往收取
    貨物，宋永田因而指派其原所經營之昱騰電子遊藝場之會計
    蔡麗真及店內常客乙○○，先至分駐所向周培植拿取車鑰匙
    等物後，並前往領取上開裝有第一、二級毒品之貨物。
三、詎乙○○明知海洛因及甲基安非他命係屬毒品危害防制條例
    第2條第2項第1款及第2款所列之第一級毒品及第二級毒品，
    未經許可不得運輸，竟基於幫助宋永田等人運輸第一級毒品
    及第二級毒品之犯意，應允宋永田開車搭載蔡麗真前往領取
    該裝有海洛因及甲基安非他命之貨物，而由乙○○搭載蔡麗
    真，先前往派出所向周培植拿取車鑰匙及聯絡手機，再依約
    前往領取上開裝有第一、二級毒品之貨物。嗣經大榮貨運公
    司撥打送貨單上所載之聯絡電話0000000000號，由蔡麗真接
    聽，並偽裝成係收件人胞妹，經雙方約定後，於95年 1月18
    日19時許，在彰化縣溪湖鎮○○路溪湖糖廠停車場內領取貨
    物。迄該日（即18日）20時許，乙○○開車搭載蔡麗真前往
    上揭地點等候，欲領取前開貨物時，經要求需要收件人印章
    始得領取貨物，乙○○即載蔡麗真離去，因蔡麗真誤聽收件
    人為「蔡世明」，即委託不詳之刻印店人員刻印「蔡世明」
    名義之印章1顆，再前往上開地點取貨，渠2人旋為埋伏之警
    員當場逮捕，並在蔡麗真身上扣得上開SAMSUNG牌行動電話1
    支（內含門號0000000000號SIM卡1張）、「蔡世明」名義之
    印章1顆，再循線查獲周培植，始查悉上情。
四、案經內政部警政署航空警察局臺北分局報請臺灣彰化地方法
    院檢察署檢察官偵查起訴。
    理  由
壹、證據能力部分：
  按被告以外之人於審判外之陳述，雖不符刑事訴訟法第159 條
  之1 至第159 條之4 之規定，而經當事人於審判程序同意作為
  證據，法院審酌該言詞陳述或書面陳述作成時之情況，認為適
  當者，亦得為證據。當事人、代理人或辯護人於法院調查證據
  時，知有第159 條第1 項不得為證據之情形，而未於言詞辯論
  終結前聲明異議者，視為有前項之同意，刑事訴訟法第159 條
  之5 定有明文。查本案全部卷證，公訴人、被告及其指定辯護
  人均不爭執其證據能力，本院復衡以該等供述證據作成時之情
  況，應為適當，是可認後述所引用證據之證據能力均無疑義，
  合先敘明。
貳、認定犯罪事實所憑之證據及理由：
一、訊據被告乙○○，矢口否認有何共同運輸第一、二級毒品之
    犯行，辯稱：當初是宋永田打電話給伊，叫伊載蔡麗真去領
    裝有名產之包裹，因為蔡麗真並不知道取貨地點位置，伊知
    道該處，才載蔡麗真前往，且因蔡麗真不認得取貨地點，故
    由伊接聽電話，向送貨員詢問送貨地點，到了交貨地點，貨
    運行人員又說要收貨人來領貨，伊等先離開，由蔡麗真打電
    話給宋永田要印章，宋永田就說，叫伊等去刻，伊等才去刻
    ，伊係在蔡麗真收包裹且警員出面抓人時，才知道包裹內有
    毒品云云。被告乙○○之選任辯護人亦為其辯護稱：被告乙
    ○○係受宋永田之託載蔡麗真去領取包裹，被告乙○○一直
    以為包裹內是大陸名產，並不知道包裹內藏放海洛因及甲基
    安非他命等語。
二、經查：
（一）上開犯罪事實，業據證人即被告周培植於原審法院95年度
      重訴字第13號之96年 4月18日審理時證述稱：因為伊係宋
      永田所經營之遊戲場之客人，因而與宋永田熟識，而宋永
      田與朱仲興則係好朋友，宋永田知道伊有施用毒品之習慣
      ，乃介紹朱仲興與伊認識，並與伊約定要運輸毒品之事宜
      ，因為領貨前 1天，伊有答應要領貨，因為自己施用毒品
      案件為警查獲，宋永田知道後，就叫蔡麗真等人來向伊拿
      車鑰匙等物，後來蔡麗真有來派出所拿車鑰匙，並詢問停
      車地點，而聯絡之行動電話，伊係放在車上。蔡麗真係宋
      永田店內之會計，乙○○乃宋永田店內之常客，渠等與宋
      永田十分熟稔，之前，伊與宋永田等人談論將要運輸毒品
      時，乙○○也在場聆聽，伊可以確定，乙○○知道宋永田
      有叫伊代領裝有毒品之包裹，且平常宋永田常叫乙○○、
      蔡麗真 2人去辦事情，乙○○等人應當知悉要領取之貨物
      為毒品等語明確（參見原審法院95年度重訴字第13號之96
      年4月18日審判筆錄）。 且證人周培植於本案之96年11月
      14日審理中猶具結證稱：伊與乙○○之前，有與宋永田去
      大陸，宋永田叫伊幫忙代領毒品，當時乙○○也有在場，
      也有聽到宋永田叫伊幫忙代領毒品之包裹，乙○○知道這
      個包裹裡面有毒品等語（參見本案96年11月14日審判筆錄
      ）。再者，上開裝有第一、二級毒品之貨物，係如何交由
      嘉揚快遞送貨員蔡漢卿寄件，如何遭航空警察局臺北分局
      金門分駐所警員檢獲，及事後如何當場查獲欲領取上開貨
      品之被告乙○○、蔡麗真等經過，亦已據證人蔡漢卿、游
      士賢、莊國章及周綱虹等人分別於上開原審法院95年度重
      訴字第13號之警詢中及原審法院審理時證述屬實（參見航
      警北分三字第0950000334號卷第 57-59頁，原審法院95年
      度重訴字第13號之96年4月18日、96年5月16日審判筆錄）
      。
（二）又被告乙○○對於本件領貨經過，前後供述反覆，其於95
      年12月 7日原審行準備程序時先供稱：當天伊在昱騰遊藝
      場打電動，蔡麗真就拜託伊載她去溪湖領郵包等語，隻字
      未提伊係受宋永田所託乙節，直至證人周培植於原審訊問
      中證述到：被告乙○○、蔡麗真與宋永田之關係，及乙○
      ○曾與伊及宋永田一起去大陸，宋永田有叫伊運送毒品，
      當時乙○○也有在場聽聞等語，被告乙○○始改稱：當天
      是宋永田叫蔡麗真去辦此事，宋永田打電話給伊，詢問是
      否知悉周培植住處，並委託伊載蔡麗真前去周培植以前住
      處領取包裹等語，顯見其避於提及宋永田，就領取毒品包
      裹之前因後果有所隱瞞、避重就輕。再被告乙○○既受宋
      永田所託，陪同蔡麗真前往領取上開貨物（內藏有毒品海
      洛因及甲基安非他命），然被告乙○○與蔡麗真對於上開
      貨物上所載之收件人「蔡志明」究為何人並不知悉，則該
      收件人既非周培植或宋永田，乙○○、蔡麗真受宋永田委
      託領取系爭貨物，豈無所懷疑，況經大榮貨運人員與乙○
      ○等人聯繫時，蔡麗真尚偽裝成係收件人「蔡志明」之胞
      妹，進而與送貨員約定交貨地點，並在送貨員要求要收件
      人印章證明時，乙○○與蔡麗真開車前往某處刻印「蔡世
      明」之印章 1顆（因蔡麗真將蔡志明誤聽為蔡世明）以領
      取貨物，渠等行徑顯然怪異，苟如其所言，僅單純受託代
      收包裹，在發現收件人並非宋永田或周培植，而係某一陌
      生人，且無該收件人印章不能領取貨物時，理應返向宋永
      田詢問清楚，惟渠等反而隱瞞自己真實身份，蔡麗真猶偽
      為收件人「蔡志明」之胞妹，且大費周章前往刻印店逕行
      刻印上開陌生人名義之印章，堅持要領取貨物，顯然有別
      於一般僅單純受託代為領取貨物之情形，可見其知悉前開
      包裹之價值非比尋常，不能出任何差錯。復衡以被告乙○
      ○與宋永田等人前均有多次毒品前科紀錄（參卷附臺灣高
      等法院被告前案紀錄表），且被告乙○○係宋永田所經營
      昱騰遊藝場之常客，曾與宋永田及周培植一起去大陸，也
      在大陸見到宋永田有1、2百公克之甲基安非他命，業據被
      告乙○○供明在卷（參見原審96年11月14日審判筆錄），
      足見渠 2人關係十分密切，又上開第一、二級毒品海洛因
      、甲基安非他命數量不少、價值甚高，且運輸第一、二級
      毒品之罪責亟重，宋永田對於要去領貨之人，必有相當之
      信賴關係，且對於領貨之被告乙○○、蔡麗真亦會詳為交
      待貨物內容，使渠等有所警覺、謹慎小心，避免有所閃失
      ，以致損失鉅額價值之毒品，甚而罹患刑典，是被告乙○
      ○、蔡麗真對於渠等要領取之貨物係裝有第一、二級毒品
      海洛因、甲基安非他命乙節，當知之甚詳，被告乙○○辯
      稱，對於上開運輸第一、二級毒品海洛因及甲基安非他命
      均不知情云云，有違常理，無足憑採。
（三）另查宋永田等人所運輸之上開 3箱芋頭間隙中經查獲並扣
      案之白色粉末及白色結晶物，經送鑑定結果，分別係屬第
      一級毒品海洛因7包（淨重335.62公克，空包裝總重35.26
      公克，純度40.01﹪，純質淨重134.28公克） 及第二級毒
      品甲基安非他命 3包（共淨重1970.35公克，純度約98.1%
      ，純質淨重約1933.14公克） 無訛，此有法務部調查局95
      年3月21日第000000000號鑑定通知書、憲兵司令部刑事鑑
      識中心95年4月7日（95）安鑑字第 00540號鑑驗通知書及
      內政部警政署刑事警察局鑑定書各 1紙在卷可稽（參見95
      年度偵字第 884號偵查卷第116、121頁，原審95年度訴字
      第13號卷 (一)）。 此外，復有查獲照片27張及航空警察
      局臺北分局臨檢紀錄表、門號0000000000號之通聯紀錄、
      亞太行動寬頻股份有限公司函各1份，暨上開SAMSUNG牌行
      動電話 1支（內含門號0000000000號SIM卡1張）及「蔡世
      明」名義之印章 1顆扣存於原審法院95年度訴字第13號刑
      事案件可資佐證。
（四）綜上所述，本件事證已臻明確，被告乙○○否認幫助運輸
      第一、二級毒品犯行所為之上揭辯解，應係事後卸責之詞
      ，不足採信，被告乙○○幫助運輸第一級、第二級毒品之
      犯行，已堪認定，應依法論科。
參、論罪科刑部分
一、按被告乙○○行為後，94年2 月2 日修正公布之刑法，已於
    95年7月1日生效施行（以下簡稱修正前、後刑法），其中第
    2條第1項「行為後法律有變更者，適用行為時之法律。但行
    為後之法律有利於行為人者，適用最有利於行為人之法律」
    之規定，係規範行為後法律變更所生新、舊法律比較適用之
    準據法，於刑法修正施行後，自應適用該修正後之第2條第1
    項之規定，為「從舊、從輕」之比較；又比較新舊法時，應
    就罪刑有關之共犯、未遂犯、想像競合犯、牽連犯、連續犯
    、結合犯，以及累犯加重、自首減輕暨其他法定加減原因（
    如身分加減）與加減例等一切情形，綜其全部罪刑之結果而
    為比較後，再適用有利於行為人之法律處斷，而不得一部割
    裂分別適用不同之新、舊法（最高法院24年上字第4634號、
    29年上字第964號判例意旨及最高法院95年度第8次刑事庭會
    議決議參照）。查被告乙○○行為後：（一）刑法55條想像
    競合犯之規定雖同經修正，惟僅係法理之明確化，非屬刑罰
    法律變更，不生新舊法比較之問題。 （二）刑法第33條第5
    款有關罰金刑部分，在新法部分係規定為罰金：新臺幣1,00
    0元以上，以百元計算之。而舊法時則係規定為罰金：1元以
    上，則毒品危害防制條例第 4條第1、2項之併科罰金刑，修
    正後之規定並非較有利於被告乙○○，自應適用修正前之法
    律。（三）刑法第64條第 2項「死刑減輕者，為無期徒刑，
    或為15年以下12年以上有期徒刑」，第65條第 2項「無期徒
    刑減輕者，為 7年以上有期徒刑」等規定，亦已修正為：死
    刑減輕者為無期徒刑，無期徒刑減輕者為20年以下15年以上
    有期徒刑，以修正前之法律有利於被告，自應適用修正之法
    律。（四）刑法第47條原規定：「受有期徒刑之執行完畢，
    或受無期徒刑或有期徒刑之執行而赦免後，五年以內再犯有
    期徒刑以上之罪者，為累犯，加重本刑至二分之一。」，修
    正後第47條第 1項規定：「受徒刑之執行完畢，或一部之執
    行而赦免後，五年以內故意再犯有期徒刑以上之罪者，為累
    犯，加重本刑至二分之一」。被告乙○○本案所犯係故意為
    之，修正前後之規定，均係累犯，自應適用修正後之法律。
二、查海洛因及甲基安非他命係屬毒品危害防制條例第2條第2項
    第1款及第2款所列之第一級及第二級毒品，未經許可，不得
    運輸，且毒品危害防制條例第 4條所稱之運輸毒品罪，不以
    國外輸入國內或國內輸出國外為限，其在國內運輸者亦屬之
    （司法院36年院解字第3541號、37年院解字第3853號解釋意
    旨參照）。又所謂「運輸」，係指本於運輸意思而搬運輸送
    而言，倘其有此意圖者，一有搬運輸送之行為，犯罪即已成
    立，並非以運抵目的地為完成犯罪之要件。因此應以起運為
    著手，以運離現場為其既遂，則運輸毒品罪，並不以兩地間
    毒品直接運送移轉存置於特定地點為限，其以迂迴、輾轉方
    法，利用不相同之運輸工具、方法將特定之毒品移轉運送至
    最終目的者，其各階段之運送行為，均不失為運輸行為之一
    種，此即為運輸毒品罪之犯罪構成要件之行為（最高法院92
    年度臺上字第5426號、95年度臺上字第6577號判決意旨可資
    參照）。本件翁寶蓮將 3箱芋頭交由蔡漢卿後，即已完成寄
    送之相關手續，其欲運輸之海洛因、甲基安非他命均已脫離
    其可支配之範圍，應認本件已該當運輸既遂，而非僅止於未
    遂階段。被告乙○○開車搭載蔡麗真前往領取毒品以運送至
    最終目的之宋永田處，其幫助運送行為，亦不失為運輸行為
    之一種。核被告乙○○所為，係犯毒品危害防制條例第 4條
    第 1項運輸第一級毒品罪、同條例第4條第2項之運輸第二級
    之幫助犯。公訴人認被告乙○○所為，係共同正犯云云。經
    查本件緣於另案被告周培植與朱仲興、宋永田事先共同謀議
    後，於95年1月17日，由朱仲興囑由其胞妹翁寶蓮購入3箱芋
    頭，其再將以報紙包裹之7包海洛因及以氣泡布袋包裹之3包
    甲基安非他命置放入該 3箱芋頭空隙處，封箱後交予翁寶蓮
    。翁寶蓮於同日下午 4時30分許，騎乘機車載運至金門縣金
    城鎮之翔群航空貨運嘉揚快遞公司，交予該公司不知情之送
    貨員蔡漢卿，寄往彰化縣溪湖鎮○○路29巷 6號，偽以「蔡
    志明」為收件人，再由周培植代收，約定事成後周培植可獲
    10萬元報酬。於同日下午 6時30分許，蔡漢卿將裝箱芋頭送
    至金門航空站尚義機場交付託運時，經警檢查行李發覺有異
    開箱檢驗，因而查獲該7包海洛因及3包甲基安非他命；警員
    為追查嫌犯，乃將該 3箱夾藏毒品之貨物扣案交予大榮貨運
    公司，囑該公司依正常快遞作業程序送貨，經大榮貨運公司
    員林宅配站主任莊國章指派送貨員游士賢送貨，並由警員周
    綱虹同車隨行，其餘警員則駕車尾隨在後。惟當日周培植正
    巧因涉嫌施用毒品案件為警查獲，在彰化縣溪湖分駐所接受
    訊問而無法前往收取，宋永田因而指派其原所經營之昱騰電
    子遊藝場之會計蔡麗真前往領取，而由店內常客乙○○開車
    搭載蔡麗真，先至分駐所向周培植拿取車鑰匙及行動電話後
    並前往代領貨物，經大榮貨運公司撥打送貨單上所載之0000
    000000號電話，由蔡麗真接聽，並佯充收件人之胞妹，經雙
    方約定後，於95年 1月18日20時許，被告乙○○開車搭載蔡
    麗真依約前往彰化縣溪湖鎮○○路溪湖糖廠停車場領取貨物
    ，惟因需收件人印章，乙○○即載蔡麗真離去，而逕往刻印
    ，因蔡麗真誤聽收件人為「蔡世明」，而委託刻印店刻「蔡
    世明」印章 1顆，再前往上開地點取貨時，旋為埋伏警員當
    場逮捕等情，業據另案被告周培植、蔡麗真等人供陳明確，
    並有海洛因7包、甲基安非他命3包扣案足憑，及照片27張、
    航空警察局臺北分局臨檢紀錄表、門號0000000000號之通聯
    紀錄、亞太行動寬頻股份有限公司函附卷可稽，暨上開SAMS
    UNG牌行動電話1支（內含門號0000000000號SIM卡1張）、「
    蔡世明」印章1顆扣於原審法院95年度訴字第13號刑事案件
    可資佐證。本件原均係由另案被告周培植、朱仲興、宋永田
    等人策劃謀議及進行，與本件被告乙○○本無任何關聯，其
    涉及本案，純係屬約定負責收領貨物之周培植，於案發前一
    日，適因另案為警留置而無法前往領取毒品，宋永田乃臨時
    委由其所營遊藝場之會計蔡麗真前往代領，而由該店常客即
    被告乙○○開車搭載蔡麗真前往代領，被告乙○○僅知係毒
    品而幫助搭載蔡麗真前往領取毒品，核係運輸毒品之幫助犯
    。被告乙○○以一幫助運輸行為，同時幫助運輸第一級毒品
    及第二級毒品，為想像競合犯，應從一重論以幫助運輸第一
    級毒品罪處斷。被告乙○○曾因施用毒品案件，經原審法院
    以81年度訴字第 565號刑事判決判處有期徒刑3年3月確定後
    ，經移送執行，於83年8月8日縮短刑期假釋出監並付保護管
    束，復於假釋保護管束期間，於84年間因違反肅清煙毒條例
    、麻醉藥品管理條例等案件，經原審法院以84年度訴字第10
    09號刑事判決分別判處有期徒刑 3年5月、6月，應執行有期
    徒刑3年8月確定，並經撤銷假釋，應執行殘刑有期徒刑1年3
    月20日，而接續執行，並於87年 4月23日因縮短刑期假釋出
    監並付保護管束，復於假釋保護管束期間，於88年間因贓物
    案件，經原審法院以88年度易字第1393號刑事判決判處有期
    徒刑 6月確定，並經撤銷假釋，應執行殘刑有期徒刑2年1月
    16日，而接續執行，並於91年 3月11日因縮刑期滿執行完畢
    ，此有臺灣高等法院被告前案紀錄表 1份在卷可稽，其於五
    年以內再故意犯本罪，為累犯，應依刑法第47條加重其刑（
    惟法定本刑為死刑、無期徒刑，依法不得加重其刑）。被告
    乙○○為幫助犯，應依法減輕其刑，原審以被告罪證明確，
    予以論罪刑，原無不合。惟查被告係幫助犯，原判決誤認係
    共同正犯，尚有未洽。被告上訴意旨否認犯罪雖無理由，惟
    原判決既有上開可議之處，自屬不能維持，應由本院將原判
    決撤銷改判。爰審酌被告乙○○之素行不佳，前甫因意圖販
    賣而持有第一級毒品，遭原審法院以94年度訴字第1518號判
    決判處有期徒刑12年、褫奪公權 5年確定，其本件運輸之毒
    品數量非微，如流入市面，對社會影響必大，然幸經警方及
    時查獲，未構成進一步之危害，及其智識程度、犯罪之動機
    、目的、手段，暨犯後否認犯行之態度等一切情狀，量處如
    主文第二項所示之刑，又被告乙○○依其犯罪之情節，本院
    認有褫奪公權之必要，爰依刑法第37條第2項宣告褫奪公權4
    年。
三、至扣案之第一級毒品海洛因 7包（淨重335.62公克，空包裝
    總重35.26公克，純度40.01﹪，純質淨重134.28公克）及用
    氣泡布袋包裹之3包甲基安非他命（共淨重1970.35公克，純
    度約98.1%，純質淨重約1933.14公克），分別為第一級與第
    二級毒品，應依毒品危害防制條例第18條第 1項前段之規定
    ，諭知沒收銷燬之。 另用以包裝前述毒品之報紙（重35.26
    公克）、氣泡布袋3個與芋頭箱子3個，既屬毒品外包裝，用
    於包裹毒品，防其裸露、潮濕，便於攜帶，亦係供運輸毒品
    所用之物，且為共犯朱仲興所有，均據共犯周培植陳明在卷
    ，並有內政部警政署航空警察局臺北分局96年 1月30日航警
    北分三字第0960000607號函及內附之查獲照片等件可考，自
    亦應依毒品危害防制條例第19條第 1項之規定宣告沒收之。
    另扣案SAMSUNG牌行動電話 1支（搭配門號0000000000號SIM
    卡 1張使用），為共犯周培植所有，且供共犯周培植等人聯
    絡本件運毒事宜所用之物，業據共犯周培植供明在卷，而上
    開「蔡世明」名義之印章 1顆，則為被告乙○○等用以本件
    運輸毒品事宜所用之物，且已屬被告乙○○等人所有，是該
    具行動電話（含其內SIM卡）及「蔡世明」名義之印章1顆，
    均應依毒品危害防制條例第19條第1項之規定宣告沒收。
四、另公訴人雖認被告乙○○所為本件犯行，尚涉有懲治走私條
    例第2 條第1 項自大陸地區私運管制物品進口之罪嫌。惟按
    犯罪事實應依證據認定之，無證據不得認定犯罪事實；又不
    能證明被告犯罪者，應諭知無罪之判決，刑事訴訟法第 154
    條第2項、第301條第1項分別定有明文。 且認定犯罪事實所
    憑之證據，無論係直接證據或間接證據，其為訴訟上之證明
    ，須於通常一般之人均不致有所懷疑，而得確信其為真實之
    程度者，始得據為有罪之認定，倘其證明尚未達到此一程度
    ，而有合理之懷疑存在，復無其他調查途徑可尋，法院即應
    為無罪之判決，最高法院76年臺上字第4986號著有判例。經
    查本件被告乙○○雖幫助宋永田、朱仲興等人運輸第一、二
    級毒品，然朱仲興等人經合法傳拘均未到案，本件朱仲興等
    人究係自何處取得上開第一、二級毒品，尚難以確認，且卷
    附復乏證據堪以認定上開第一、二級毒品，確係朱仲興等人
    自大陸地區所運輸進入金門縣，再交由翁寶蓮寄交，因本件
    僅查獲翁寶蓮在金門寄交上開毒品，僅得確信上開毒品係自
    金門要運輸進入臺灣本島，是本件尚乏證據可認定被告乙○
    ○有自大陸地區私運管制物品進口之行為，或幫助自大陸地
    區私運管制物品進口之行為，被告乙○○此部分罪行尚未達
    於通常一般之人均不致有所懷疑，而得確信其為真實之程度
    ，揆諸首揭法條及判例意旨，不能證明被告乙○○此部分之
    犯罪，原應為被告乙○○無罪之諭知，惟因公訴人認此部分
    犯行與前揭論罪科刑部分，有想像競合犯之裁判上一罪關係
    ，爰不另為無罪之諭知，併此敘明。
據上論斷，應依刑事訴訟法第369條第1項前段、第364條、第299
條第1項前段，毒品危害防制條例第4條第1項、第2項、第18條第
1項前段、第19條第1項，刑法第2條第1項前段、第11條前段、第
55條、第47條，第37條第2項、第30條第2項，修正前刑法第64條
第2項、第65條第2項、第33條第5項，判決如主文。
本案經檢察官甲○○到庭執行職務。
中    華    民    國    97    年    8     月    20    日
            刑事第二庭  審判長法  官  李  璋  鵬
                              法  官  蕭  錦  鍾
                              法  官  胡  森  田
上列正本證明與原本無異。
如不服本判決應於收受送達後十日內向本院提出上訴書狀，其未
敘述上訴之理由者並得於提起上訴後十日內向本院補提理由書（
均須按他造當事人之人數附繕本）。
                              書記官  籃  營  昌
中    華    民    國    97    年    8     月    20    日


司法院資訊處製作；財團法人民間司法改革基金會備份。
